【裁判字號】    92,訴緝,216
【裁判日期】    921128
【裁判案由】    毒品危害防制條例
【裁判全文】
臺灣高雄地方法院刑事判決                        九十二年度訴緝字第二一六號
    公  訴  人  臺灣高雄地方法院檢察署檢察官
    被      告  乙○○
                （原名
                蔡全升  （現在臺灣屏東戒治所強制戒治中）
                ）
右列被告因毒品危害防制條例案件，經檢察官提起公訴（九十一年度毒偵字第四四０
一號），因被告就被訴事實為有罪之陳述，經本院告知簡式審判程序意旨並聽取當事
人之意見後，合議庭裁定改依簡式審判程序審理，本院判決如左：
    主  文
乙○○連續施用第一級毒品，累犯，處有期徒刑拾月。又連續施用第二級毒品，累犯
，處有期徒刑陸月。應執行有期徒刑壹年貳月。
    事  實
一、乙○○前於民國八十七年間，因違反麻醉藥品管理條例案件，經臺灣高雄地方法
    院以八十六年度易字第六四一三號判處有期徒刑三月確定，如易科罰金，以三百
    元折算一日確定，於八十七年二月五日易科罰金執行完畢。
二、乙○○於八十七年間，因施用毒品案件，經裁定送觀察、勒戒後，認有繼續施用
    毒品傾向，再經裁定送強制戒治，期滿後，經臺灣高雄地方法院檢察署檢察官於
    八十八年九月二日，以八十八年度戒毒偵字第一三八號為不起訴處分確定。詎其
    仍不知悔改，復基於施用第一級毒品海洛因之概括犯意，自九十一年初某日起至
    九十二年十月二日止（不含公權力拘束之時間），在高雄縣、市不特定地點，連
    續以摻入香菸方式，施用第一級毒品海洛因多次。又基於施用第二級毒品安非他
    命之概括犯意，自九十一年初某日起至九十二年十月二日止（不含公權力拘束之
    時間），在高雄縣、市不特定地點，連續以鋁箔紙燒烤方式，施用第二級毒品安
    非他命多次，分別於九十一年二月一日下午五時許，在高雄市○鎮區○○路二巷
    七號；於九十二年十月八日下午四時十分許，在高雄市○鎮區○○街四八巷十七
    號，為警查獲。
三、案經高雄市政府警察局前鎮分局移送臺灣高雄地方法院檢察署檢察官偵查起訴。
    理  由
一、右揭事實，業據被告乙○○於本院審理時供承明確，又被告於九十一年二月一日
    、九十二年十月八日為警查獲後，分別經警採集其尿液送驗結果，均呈嗎啡及甲
    基安非他命陽性反應，此有高雄市立凱旋醫院高市凱醫檢字第００三六０號、第
    ０一三八三號煙毒尿液檢驗成績書各一紙及尿液採證代碼表二紙在卷可稽，被告
    前揭自白核與事實相符。又被告於八十七年間，因施用毒品案件，經裁定送觀察
    、勒戒後，認有繼續施用毒品傾向，再經裁定送強制戒治，期滿後，經臺灣高雄
    地方法院檢察署檢察官於八十八年九月二日，以八十八年度戒毒偵字第一三八號
    為不起訴處分確定等情，有臺灣高等法院被告全國前案紀錄表一份在卷可參。其
    因施用毒品案件，經送觀察、勒戒及強制戒治，並經檢察官為不起訴處分後，於
    五年內再犯毒品危害防制條例第十條第一項、第二項之罪之犯行，洵堪認定。
二、查海洛因、安非他命係毒品危害防制條例第二條第二項第一款、第二款所稱之第
    一級、第二級毒品，不得持有、施用。次按犯毒品危害防制條例第十條之罪者，
    檢察官應先將被告送勒戒處所觀察、勒戒，經觀察、勒戒後，認有繼續施用毒品
    傾向者，應裁定送強制戒治，期滿後，由檢察官為不起訴處分，依此為不起訴處
    分後，五年內再犯第十條之罪者，不適用前項之規定（即應依一般刑事訴訟程序
    予以起訴論罪科刑），此觀諸毒品危害防制條例第二十條第一項、第二項、第二
    十三條分別定有明文。本件被告前因施用毒品案件，經送觀察、勒戒及強制戒治
    ，為不起訴處分確定後，於五年內再犯毒品危害防制條例第十條第一項、第二項
    之罪，依前揭規定，自應予以論罪科刑，核其所為，係犯毒品危害防制條例第十
    條第一項之施用第一級毒品海洛因罪及同條第二項之施用第二級毒品安非他命罪
    。其各該次施用毒品前之各該次持有第一級、第二級毒品之行為，均為其各該次
    施用第一級、第二級毒品之犯行所吸收，均不另論罪。又被告多次施用第一級毒
    品海洛因、第二級毒品安非他命之行為，均時間緊接，所犯構成要件相同，顯係
    基於概括犯意為之，均為連續犯，均應論以一罪，並均加重其刑。被告所犯毒品
    危害防制條例第十條第一項之施用第一級毒品罪、同條例第十條第二項之施用第
    二級毒品罪二罪間，犯意個別，行為互異，應分論併罰。另被告自九十一年一月
    初起至同年一月三十一日下午六時許止及自九十一年二月一日下午六時許至九十
    二年十月二日止，施用第一級毒品海洛因、第二級毒品安非他命之行為雖未據起
    訴，然與前揭起訴判決有罪部分，有連續犯之裁判上一罪關係，依審判不可分原
    則，本院自應一併加以審理。又被告前於八十七年間，因違反麻醉藥品管理條例
    案件，經本院以八十六年度易字第六四一三號判處有期徒刑三月確定，如易科罰
    金，以三百元折算一日確定，於八十七年二月五日易科罰金執行完畢等情，有臺
    灣高等法院被告全國前案紀錄表、臺灣高雄地方法院檢察署八十七年度執字第一
    一四號相關卷證各一份在卷可按，其受有期徒刑執行完畢後，五年以內再犯有期
    徒刑以上之本罪，為累犯，應依法加重其刑，並與前揭連續犯之加重事由遞加之
    。爰審酌被告前已因施用毒品而經送觀察、勒戒及強制戒治，仍不知痛改前非，
    猶重蹈覆轍，施用毒品自殘其身，惟念其犯後坦承犯行，態度尚佳，知所悔悟等
    一切情狀，分別量處如主文所示之刑，並定應執行刑，以資懲儆。
據上論斷，應依刑事訴訟法第二百七十三條之一第一項、第二百九十九條第一項前段
，毒品危害防制法第十條第一項、第二項，刑法第十一條前段、第五十六條、第四十
七條、第五十一條第五款，判決如主文。
本案經檢察官甲○○到庭執行職務。
中      華      民      國     九十二     年    十一    月    二十八    日
                                  臺灣高雄地方法院刑事第六庭
                                      審判長法官    李政庭
                           法官    何秀燕
                                            法官    蘇雅慧
右正本證明與原本無異。
如不服本判決，應於判決送達後十日內，向本院提出上訴狀。
                                          書記官    林誠桂
中      華      民      國     九十二     年    十一    月    二十八    日
附錄本案論罪科刑法條：
毒品危害防制條例第十條
施用第一級毒品者，處六月以上五年以下有期徒刑。
施用第二級毒品者，處三年以下有期徒刑。


司法院資訊處製作；財團法人民間司法改革基金會備份。
